臺灣臺北地方法院刑事判決　　　　　　　94年度訴字第1004號
公訴人　臺灣臺北地方法院檢察署檢察官
被　告　戊○○
指定辯護人　本院公設辯護人丙○○
上列被告因違反毒品危害防制條例案件，經檢察官提起公訴（九
十四年度偵字第一一六五四號），本院判決如下：
    主  文
戊○○連續販賣第二級毒品，累犯，處有期徒刑捌年陸月。扣案
第二級毒品安非他命壹包 (毛重壹點壹公克、淨重零點玖公克)
沒收銷毀之; 電子磅秤壹臺及犯罪所得財物新臺幣貳仟元均沒收
。
    事  實
一、戊○○曾有多次前科，素行不良，又於民國九十年間，因違
    反毒品危害防制條例案件，分別於九十年十月二十五日、九
    十一年一月二十八日，經臺灣板橋地方法院各以九十年度易
    字第二九四七號、九十年度訴字第二O六O號判決，各判處有
    期徒刑十月確定，嗣經臺灣板橋地方法院定執行刑有期徒刑
    一年六月確定，而於九十三年六月三日因假釋付保護管束期
    滿執行完畢。竟不思悔改，基於販賣第二級毒品安非他命之
    概括犯意，先以電話聯絡之方式，連續於下列時、地，販賣
    安非他命予乙○○: 九十四年一月間某日，於萬華地區某
    處，以新臺幣 (以下同)二千元之代價，販賣安非他命一包
    (數量不定，約0.9-0.4公克不等)予乙○○，同年六月十
    五日在中山北路、民權東路口，以五千元之代價，販賣安非
    他命一包 (數量不定，約3-4公克不等)予乙○○，同年六
    月二十日，在西門町某處，以五千元之代價，販賣安非他命
    一包 (數量不定，約3-4公克不等)予乙○○，同年六月二
    十八日凌晨零時十五分，在臺北市中山區○○○路○段四十
    二號前，以二千元之代價，販賣安非他命一包 (毛重1.1公
    克，淨重0.9公克)予乙○○。九十四年六月二十八日凌晨零
    時十五分，戊○○在臺北市中山區○○○路○段四十二號前
    ，甫與乙○○完成交易即為警當場查獲，並自戊○○攜帶之
    背包內扣得該次販毒所得新台幣二千元及電子磅秤一臺，自
    乙○○所攜帶之背包中扣得第二級毒品安非他命一包 (毛重
    一點一公克、淨重零點九公克)。
二、案經臺北市政府警察局中山分局報請臺灣臺北地方法院檢察
    署檢察官偵查起訴。
    理  由
一、訊據被告固坦承於九十四年六月二十八日凌晨零時十五分，
    在臺北市中山區○○○路○段四十二號前為警查獲，扣得電
    子磅秤一臺、第二級毒品安非他命一包( 毛重一點一公克、
    淨重零點九公克 )、二千元之事實，惟矢口否認有何販賣第
    二級毒品安非他命犯行，辯稱：(一)警詢之所以自白乃因之
    前曾被警員刑求過，心中害怕始照警方講的製作筆錄，又警
    員當時告知若承認販賣安非他命情事則可獲交保，警詢自白
    亦屬遭利誘所為。(二)證人乙○○證言乃故意陷伊入罪 (
    三)當天查獲安非他命一包是由證人乙○○背包取出，伊沒
    有販買，而是要向證人乙○○購買。(四)扣案之新台幣二千
    元是當日向證人甲○○借貸，不是販毒所得云云。惟查：
    (一)被告於警訊時坦承扣案之第二級毒品安非他命一包 (毛
        重一點一公克、淨重零點九公克)係伊於查獲前一日晚
        上十一時許，在台北縣中和市○○路向綽號「長毛」男
        子以一千五百元之代價購得，並於上揭時、地，以二千
        元之代價賣給乙○○，並共曾販賣安非他命三次予乙○○，最近的另一次是於同年月十五日零時許，在臺北市
        中山區○○○路、中山北路口，以每包五千元的代價販
        賣予乙○○等語 (見偵卷第七至十一頁)，被告固辯稱
        警訊自白乃依照警員講的製作，且係為獲交保始自白，
        並非其真意云云，惟被告之警訊筆錄確係警員依被告之
        自由陳述所製作，業據本院勘驗被告之警訊筆錄，結果
        發現被告警訊筆錄，確有全程連續錄音，並依照被告之
        陳述製作，有本院勘驗筆錄在卷可稽，又證人即為被告
        製作警訊筆錄之警員陳國輝亦到庭結證稱: 「 (問: 本
        件被告於94年6月28日零時許在北市○○○路○段四十
        二號前被警查獲，是否你查獲？)答: 是。(問；請詳細
        說明查獲前後經過，包括警方如何在那個時間會到現場
        ，到場以後看到什麼如何查獲？)答: 那天我們有三個
        人執行防搶勤務，從中山北路經過民權東路，要到中山
        北路137巷要簽巡邏表，在經過民權東路一段四十二號
        時看到一台車，車號已經忘記了，看到前座坐了二個人
        ，駕駛座坐的就是被告，旁邊坐的人就是後來指證被告
        的人，當時我們經過此地時，看到他們神情怪異頭低低
        ，所以我們請他們下車，他們二人下車，第一時間我們
        先盤查右前座的男子，這個男子自己在他的手提包內拿
        出壹包毒品出來，我們有拿同意搜索讓他們當場簽，當
        場據男子說是駕駛座的男生賣給他的，所以我們開始在
        經過被告的同意查他的車子及手提包，後來在他的手提
        包內有發現一個電子磅秤還有新台幣二千元，查獲這些
        證據我們就將被告帶回派出所偵訊。」、「 (問: 被告
        的警訊筆錄是否你製作？)答；是。(問: 有無對被告刑
        求、威脅、利誘或其他不法手段取供？)答: 無。(問:
        是否告訴被告請他配合承認有販賣安非他命可以到檢察
        官那邊請求交保？答: 無。(問: 筆錄是根據被告自由
        意思陳述、依其陳述所記載？)答: 對，因為這個全程
        都有錄音。」各等語，另證人即另一當場查獲之警員丁○○亦到庭結證稱: 「 (問: 當時查獲的經過？)答:就
        是路過，被告車子停在路邊發動中，車上有二人均坐前
        座，我們覺得可疑下車對他們盤查，盤查時駕駛座就是
        被告，當時被告手上握二千元，我們就請副駕駛座的人
        下車，因為他當時有背著背包，我是盤查副駕駛坐的人
        ，叫他出示證件，並要他出示包包內的東西查看，我就
        跟他說有無攜帶不該攜帶的東西，如果有的話叫他拿出
        來，他從包包內的小袋子裡面拿出安非他命壹包，我叫
        問他安非他命何處來的，他當場就跟我說是跟駕駛座的
        人以二千元購買的。(問:你剛才所說的懷疑，是懷疑什
        麼？)答: 因為是半夜，且車子在發動中停在路邊，這
        種情形我們大都會加以盤查。」、「 (問: 被告說他到
        警局後，在製作筆錄前，你有帶他到壹個房間，跟他說
        承認就可以交保？)答: 我不是這樣說，我是跟他說證
        據確鑿如果坦承犯罪，法官的裁量交保的機會比較大。
        (問: 被告有無接受？)答: 他有接受。(問:關於乙○○
        你認識嗎？)答: 我不認識。(問: 你另外二位同事是否
        認識乙○○，你知道嗎？)答: 都不認識。(問: 為何你
        確定？)答:因為之前沒有查獲過他們二人。」各等語，
        綜上本院勘驗結果及證人陳國輝、丁○○之證詞，足證
        被告警訊筆錄之自白係警員依其自由陳述所製作，被告
        所辯: 警訊自白乃依照警員講的製作，且係為獲交保始
        自白，並非其真意云云，自無可採。
    (二)證人乙○○於偵、審中已就被告確有於上揭時、地，連
        續多次販賣安非他命之事實證述在卷，其於本院審理中
        證稱: 「 (問: 九十四年六月二十八日凌晨在民權東路
        1段42號前是否被警察查獲持有安非他命壹包？)答: 對
        。(問: 扣案的安非他命是何人的？)答: 是我買的。二
        千元買的。在上址的地點，時間是被查獲當時。(問:為
        何會被警察查獲？)答:我與被告坐在車上聊天時被查獲
        。(問: 當時是否要把那包安非他命賣給被告？)答: 不
        是，我錢拿給被告，被告從皮包內拿出安非他命給我，
        我正要走就被警察抓到。(問:你除了查獲當天跟被告買
        毒品外，還有無向他買過毒品？)答: 還有。幾次忘記
        了。(提示偵卷11654 號第75頁，你當時陳述六月向被
        告買了三次毒品？)答: 是。時間地點如偵查中所言。
        (問: 被告如何賣給你安非他命？)答: 沒有說數量多少
        ，就是我給他多少錢，被告就拿安非他命給我，至於數
        量是多少，我根本沒有去管，我也沒有去秤過。(問:你
        在偵查中說六月份有向被告買過三次，數量各是多少？
         )五千元。每次都是五千元。」各等語，於偵查中則證
        稱: 「今年年初第一次施用，都是和被告拿的，昨天 (
        26日)晚因為東西用完了，我下班很累，昏沉沉的還要
        記 (帳)，所以打電話給被告，共向被告買了三到五次
        」、「第一次是今年一月份在萬華地區我請被告買安非
        他命二千元，數量不定 (0.9-0.4公克不等)，看他願意
        給我多少，都是被告會打電話給我，他都是打00000000
        00我的手機給我，他的手機門號常變，所以我不確定，
        但他均自稱小馬，所以我知道他，我前後跟他拿過五次
        安非他命，第二次以後就增加為五千元，交易價格二千
        元到五千元不等，看當時的資力。這一次我沒有錢，就
        跟他拿二千元，我買五千元的數量差不多三、四公克，
        交易地點都是在萬華、西門町西寧市○○○○路郵局等
        處，這次是因為我本來在睡覺，被告跟我約在林森北路
        跟民權東路口的餐廳，離我家很近我就去了。」、「六
        月間跟被告買過三次，分別是六月十五、十九、二十六
        日。六月二十六日我打電話給被告時。他說貨還沒到要
        我等，後來他就打電話給我約在民權東路、林森北路口
        的餐廳被查獲。六月十五日我們約在中山北路、民權東
        路口，因為他認為萬華太危險，就通知改地點，六月十
        五日這次我記不太清楚跟他買多少，六月十九日跟他聯
        絡，20日交貨，本來是約在民權東路，後來改約到西門
        町。我都是跟被告買安非他命。我是從今年一月份開始
        施用安非他命。」各等語。按被告以外之人於偵查中向
        檢察官所為之陳述，除顯有不可信之情況者外，得為證
        據，刑事訴訟法第159條之1第2項定有明文，證人乙○○於上開偵、審中之證詞，雖對於向被告買得之時間、
        地點、價錢及數量容有稍許不同，惟參核上開偵、審中
        之證詞，應認為乙○○係連續於九十四年一月間某日
        ，於萬華地區某處，以二千元之代價向被告購得安非他
        命一包 (數量不定，約0.9-0.4公克不等)，同年六月
        十五日在中山北路、民權東路口，以五千元之代價向被
        告購得安非他命一包 (數量不定，約3-4公克不等)，
        同年六月二十日，在西門町，以五千元之代價向被告購
        得安非他命一包 (數量不定，約3-4公克不等)，同年
        六月二十八日凌晨零時十五分，在臺北市中山區○○○
        路○段四十二號前，以二千元之代價向被告購得安非他
        命一包 (淨重0.9公克)。此參酌被告使用之門號000000
        0000號行動電話，確分別於上揭時間有與證人乙○○使
        用之行動電話門號O九一五二O一一九三號行動電話密切
        聯繫之通聯紀錄在卷可按 (見偵卷第86頁至第110頁，
        和信電訊股份有限公司94年7月11日0000000000 門號雙
        向通聯紀錄查詢回覆)，益見證人乙○○顯非故為羅織
        情節欲陷被告入罪。
    (三)此外，九十四年六月二十八日凌晨零時十五分，戊○○
        在臺北市中山區○○○路○段四十二號前，甫與乙○○
        完成交易即為警當場查獲，並自戊○○攜帶之背包內扣
        得該次販毒所得新台幣二千元及電子磅秤一臺，自乙○○所攜帶之背包中扣得第二級毒品安非他命一包 (毛重
        一點一公克、淨重零點九公克)可資佐證，該扣案之安
        非他命一包經聯勤二O四廠製造之煙毒品檢驗A包試劑初
        步檢驗結果，確係第二級毒品安非他命，有臺北市政府
        警察局中山分局查獲涉嫌毒品危害防制條例毒品初步鑑
        驗報告單在卷可參。
    (四)綜上被告於警訊之自白，警員陳國輝、丁○○之證詞，
        及證人乙○○之證詞，及扣案之新台幣二千元、電子磅
        秤一臺、安非他命一包，已足認定被告確有上揭連續販
        賣安非他命之犯行。證人甲○○雖於審理中結證稱: 曾
        有一次借二千元給被告，惟對於確切時間已不復明確記
        憶，況如上所述，本件扣案之二千元確係被告販賣安非
        他命所得，已據證人乙○○、丁○○、陳國輝證述明確
        ，被告此部分所辯亦不足採。本件事證明確，被告犯行
        洵堪認定。
二、按安非他命為毒品危害防制條例第四條第二項所稱第二級毒
    品，核被告所為係犯毒品危害防制條例第四條第二項之販賣
    第二級毒品罪。又被告先後四次販賣行為，時間緊接，觸犯
    構成要件相同之罪名，顯係基於概括犯意為之，應依連續犯
    規定論以一罪，並依法加重其刑。至於被告販賣前後持有毒
    品之低度行為，則為其販賣之高度行為所吸收，均不另論罪
    。被告前於民國九十年間，因違反毒品危害防制條例，分別
    經臺灣板橋地方法院以九十年度易字第二九四七號判決、九
    十年度訴字第二O六O號判決各判處有期徒刑十月確定，定執
    行刑有期徒刑一年六月確定，甫於九十三年六月三日因假釋
    期滿執行完畢，有臺灣高等法院被告全國前案紀錄表在卷可
    考，其受有期徒刑之執行完畢，五年內再犯本件有期徒刑以
    上之罪，為累犯，依法遞加重其刑。爰審酌被告矢口否認販
    賣毒品犯行，難謂有悔意，其多次販賣第二級毒品安非他命
    ，殘害他人身心健康，及其犯罪之動機、目的、手段等一切
    情狀，量處如主文所示之刑。
三、扣案第二級毒品安非他命一包 (毛重一點一公克、淨重零點
    九公克)為第二級毒品，依毒品危害防制條例第十八條第一
    項前段規定諭知沒收銷毀之。又扣案電子磅秤一臺及二千元
    ，為供被告犯罪所用及因犯罪所得財物，並依毒品危害防制
    條例第十九條第一項規定，均宣告沒收之。
四、按犯罪事實應依證據認定之，無證據不得認定犯罪事實; 又
    不能證明被告犯罪者，應諭知無罪之判決，刑事訴訟法第一
    百五十四條第二項、第三百零一條第一項定有明文。公訴意
    旨另認為被告曾於九十四年一月間至同年六月二十八日零時
    十五分為警查獲時止，除多次販賣第二級毒品安非他命予證
    人乙○○外，另亦曾多次販賣第二級毒品安非他命予其他不
    特定人，惟此部份犯行已經被告堅詞否認，且遍查全卷，亦
    無任何其他證據足認被告另涉有此部分犯行，揆諸前揭說明
    ，本應為被告此部分犯行無罪之諭知，惟公訴人認此部份犯
    行與本案被告上揭有罪犯行部分有連續犯裁判上一罪之關係
    ，故爰不另為此部分犯行無罪之諭知，併此敘明。
據上論斷，應依刑事訴訟法第二百九十九條第一項前段，毒品危
害防制條例第四條第二項、第十八條第一項前段、第十九條第一
項，刑法第十一條、第五十六條、第四十七條，判決如主文。
本案經檢察官陳以敦到庭執行職務
中　　華　　民　　國　　94　　年　　11　　月　　14　　日
　　　　　　　　　  刑事第二庭  審判長法　官  吳孟良
                                      法  官  蘇嘉豐
                                      法  官  林柏泓
以上正本證明與原本無異。
如不服本判決，應於判決送達後10日內，向本院提出上訴狀。
　　　　　　　　　　　　　　　　      書記官　張漪蕙
中　　華　　民　　國　　94　　年　　11　　月　　14　　日
附錄本案論罪科刑法條全文
毒品危害防制條例第4條
製造、運輸、販賣第一級毒品者，處死刑或無期徒刑；處無期徒
刑者，得併科新臺幣1千萬元以下罰金。
製造、運輸、販賣第二級毒品者，處無期徒刑或 7 年以上有期徒
刑，得併科新臺幣 7 百萬元以下罰金。
製造、運輸、販賣第三級毒品者，處 5 年以上有期徒刑，得併科
新臺幣 5 百萬元以下罰金。
製造、運輸、販賣第四級毒品者，處 3 年以上 10 年以下有期徒
刑，得併科新臺幣 3 百萬元以下罰金。
製造、運輸、販賣專供製造或施用毒品之器具者，處 1 年以上 7
年以下有期徒刑，得併科新臺幣 1 百萬元以下罰金。
前五項之未遂犯罰之。
